臺灣宜蘭地方法院刑事判決
111年度易字第356號
公  訴  人  臺灣宜蘭地方檢察署檢察官
被      告  吳俊庭




上列被告因竊盜案件，經檢察官提起公訴（111年度偵字第5858
號），被告於準備程序中就被訴事實為有罪之陳述，本院告知被
告簡式審判程序之旨，並聽取當事人之意見後，裁定改依簡式審
判程序進行審理，並判決如下：
    主  文
吳俊庭犯踰越牆垣竊盜罪，共參罪，均累犯，各處有期徒刑柒月
。應執行有期徒刑壹年貳月。
未扣案之犯罪所得新臺幣壹萬壹仟玖佰元沒收，於全部或一部不
能沒收或不宜執行沒收時，追徵其價額。
    犯罪事實
一、吳俊庭意圖為自己不法之所有，基於竊盜之犯意，分別於民
    國111年6月18日2時47分許、111年6月19日1時54分許及111
    年6月19日23時3分許之非營業時間，踰越牆垣進入宜蘭縣○○
    鎮○○路0000號張之柔擔任店長之「海派生活」（提供SUP、
    獨木舟、浮潛、自潛、潛水及重型帆船的體驗活動）店內，
    竊取吧檯下方零錢盒內現金新臺幣（下同）2,000元、6,500
    元及3,400元，得手後花用殆盡。
二、案經張之柔訴由宜蘭縣政府警察局蘇澳分局報告臺灣宜蘭地
    方檢察署檢察官偵查起訴。
    理  由
壹、程序部分：
　　被告吳俊庭所犯之罪，非死刑、無期徒刑、最輕本刑為3年
    以上有期徒刑之罪，或高等法院管轄第一審之案件，被告於
    準備程序中，就前揭被訴事實為有罪之陳述，經告以簡式審
    判程序之旨，並聽取被告與公訴人之意見後，本院認無不得
    或不宜改依簡式審判程序進行之處，爰依刑事訴訟法第273
    條之1第1項、第284條之1規定，裁定本案行簡式審判程序。
    是本案之證據調查，依刑事訴訟法第273條之2規定，不受同
    法第159條第1項、第161條之2、第161條之3、第163條之1及
    第164條至第170條規定之限制，合先敘明。
貳、實體部分
一、認定犯罪事實所憑之證據及理由：
    訊據被告對於上開犯罪事實於警詢、本院準備程序及審理時
    均坦承不諱（見警卷第2-6頁、本院卷第44頁、第49頁）核
    與證人即告訴人張之柔、證人林書駿於警詢證述之情節相符
    （見警卷第7-10頁、第14-17頁），並有監視器翻拍照片及
    現場照片47張在卷可憑（見警卷33-67頁）。足認被告前開
    任意性自白核與事實相符，而堪採信。綜上所述，本案事證
    已臻明確，被告犯行均堪認定，應予依法論罪科刑。
二、論罪科刑：
　㈠核被告所為，均係犯刑法第321條第1項第2款之踰越牆垣竊盜
    罪。被告所犯上開3罪，犯意各別、行為互殊，應分論併罰
    。 
　㈡累犯之說明：
　　被告前因竊盜案件，經本院以109年度易字第326號判決判處
    有期徒刑8月確定，於110年11月23日執行完畢等情，有臺灣
    高等法院被告前案紀錄表在卷可佐，其於有期徒刑執行完畢
    後5年內，故意再犯本案有期徒刑以上之各罪，均為累犯，
    且其前案與本案竊盜犯罪具有同質性，參酌司法院釋字第77
    5號解釋意旨，均依刑法第47條第1項加重其刑。
　㈢爰審酌被告不思以正當方式獲取所需，竟以竊盜之非法方式
    不勞而獲，法治觀念淡薄，未知尊重他人之財產法益，對社
    會治安亦產生不良影響，所為應予非難；惟念其犯後尚知坦
    承犯行，然竊得之現金尚未賠償被害人所受損害，兼衡其於
    本院審理時自陳國中畢業之智識程度、之前有打零工維持生
    活、目前無業、未婚、毋須扶養家人等一切情狀，量處如主
    文所示之刑，復考量本案數犯行之時間密集、罪質相同等情
    ，定其應執行刑如主文所示。
三、沒收部分：
    按犯罪所得，屬於犯罪行為人者，沒收之；前二項之沒收，
    於全部或一部不能沒收或不宜執行沒收時，追徵其價額，刑
    法第38條之1第1項前段、第3項分別定有明文。經查，被告
    竊得之現金共計11,900元（計算式：2,000元＋6,500元＋3,40
    0元＝11,900元），為被告本案犯罪所得，未據扣案，且被告
    於警詢時自承已花費殆盡(見警卷第5-6頁)，為避免被告坐
    享犯罪所得，爰依刑法第38條之1第1項前段、第3項規定宣
    告沒收，並於全部或一部不能沒收或不宜執行沒收時，追徵
    其價額。
據上論斷，應依刑事訴訟法第273條之1第1項、第299條第1項前
段，刑法第321條第1項第2款、第47條第1項、第51條第5款、第3
8條之1第1項前段、第3項，刑法施行法第1條之1第1項，判決如
主文。
本案經檢察官張立言提起公訴，檢察官曾尚琳到庭執行職務。
中　　華　　民　　國　　111 　年　　10　　月　　28　　日
                  刑事第四庭  法  官  楊心希
以上正本證明與原本無異。
如不服本判決應於收受送達後二十日內向本院提出上訴書狀，並
應敘述具體理由；其未敘述上訴理由者，應於上訴期間屆滿後二
十日內向本院補提理由書(均須按他造當事人之人數附繕本)「切
勿逕送上級法院」。
                              書記官  邱淑秋
中　　華　　民　　國　　111 　年　　10　　月　　28　　日
附錄本案論罪科刑法條：
刑法第321條第1項
犯前條第1項、第2項之罪而有下列情形之一者，處6月以上5年以
下有期徒刑，得併科50萬元以下罰金：
一、侵入住宅或有人居住之建築物、船艦或隱匿其內而犯之。
二、毀越門窗、牆垣或其他安全設備而犯之。
三、攜帶兇器而犯之。
四、結夥三人以上而犯之。
五、乘火災、水災或其他災害之際而犯之。
六、在車站、港埠、航空站或其他供水、陸、空公眾運輸之舟、
    車、航空機內而犯之。